臺灣新竹地方法院刑事裁定
110年度撤緩字第23號
聲  請  人  臺灣新竹地方檢察署檢察官
受  刑  人  彭培軍



上列聲請人因受刑人犯公共危險案件（本院109年度竹東原交簡
字第6號），聲請撤銷緩刑之宣告（110年度執聲字第113號），
本院裁定如下：
    主  文
本院一○九年度竹東原交簡字第六號判決對彭培軍所為緩刑貳年
之宣告撤銷。
    理  由
一、聲請意旨略以：受刑人彭培軍因犯不能安全駕駛致交通危險
    罪案件，經本院於民國109年2月7日，以109年度竹東原交簡
    字第6號（108年度偵字第11275號）判處有期徒刑2月，同時
    宣告緩刑2年，於109年3月11日確定。惟其於緩刑期內即109
    年8月19日更犯不能安全駕駛致交通危險罪，經本院於109年
    12月2日，以109年度原交易字第46號判決判處有期徒刑3月
    ，於109年12月2日確定。足認原宣告之緩刑難收其預期效果
    ，而有執行刑罰之必要。核該受刑人所為，係受刑人法治觀
    念薄弱，自身反省力不足，足見受刑人於前案遭判決後，並
    未因此心生警惕，猶仍違反法規範，主觀之惡性難謂非微。
    受刑人無視緩刑期間內應遵循法遵矩之誡命要求，顯見本件
    緩刑之宣告並不足以矯正受刑人之個性，亦難收預期之效果
    ，已合於刑法第75條之1第1項第2款所定撤銷緩刑宣告之原
    因，爰依刑事訴訟法第476條規定聲請撤銷受刑人之緩刑宣
    告等語。
二、按受緩刑之宣告而有下列情形之一，足認原宣告之緩刑難收
    其預期效果，而有執行刑罰之必要者，得撤銷緩刑之宣告：
    一、緩刑前因故意犯他罪，而在緩刑期內受6月以下有期徒
    刑、拘役或罰金之宣告確定者。二、緩刑期內因故意犯他罪
    ，而在緩刑期內受6月以下有期徒刑、拘役或罰金之宣告確
    定者。三、緩刑期內因過失更犯罪，而在緩刑期內受有期徒
    刑之宣告確定者。四、違反第74條第2項第1款至第8款所定
    負擔情節重大者，刑法第75條之1第1項定有明文。考其立法
    意旨略以：關於緩刑之撤銷，現行法第75條第1項固已設有2
    款「應」撤銷之原因；至「得」撤銷緩刑之原因，則僅於保
    安處分章內第93條第3項與撤銷假釋合併加以規定，體例上
    不相連貫，實用上亦欠彈性，爰參酌德國及奧地利現行立法
    例增訂得撤銷緩刑之原因，其中現行關於緩刑前或緩刑期間
    故意犯他罪，而在緩刑期內受得易科罰金之有期徒刑之宣告
    者，列為應撤銷緩刑之事由，因認過於嚴苛，而排除第75條
    應撤銷緩刑之事由，移列至得撤銷緩刑事由，俾使法官依被
    告再犯情節，而裁量是否撤銷先前緩刑之宣告。其次，如有
    前開事由，但判決宣告拘役、罰金時，可見行為人仍未見悔
    悟，有列為得撤銷緩刑之事由，以資彈性適用，爰於第1項
    第1款、第2款增訂之。且本條採用裁量撤銷主義，賦予法院
    撤銷與否之權限，特於第1項規定實質要件為「足認原宣告
    之緩刑難收其預期效果，而有執行刑罰之必要」，供作審認
    之標準。亦即於「得」撤銷緩刑之情形，法官應依職權本於
    合目的性之裁量，妥適審酌被告所犯前後數罪間，關於法益
    侵害之性質、再犯之原因、違反法規範之情節是否重大、被
    告主觀犯意所顯現之惡性及其反社會性等情，是否已使前案
    原為促使惡性輕微之被告或偶發犯、初犯改過自新而宣告之
    緩刑，已難收其預期之效果，而確有執行刑罰之必要，此與
    刑法第75條第1項所定2款要件有一具備，即毋庸再行審酌其
    他情狀，應逕予撤銷緩刑之情形不同，先予敘明。
三、經查：
  ㈠受刑人彭培軍前因酒後駕駛動力交通工具之公共危險案件，
    經本院於109年2月7日，以109年度竹東原交簡字第6號判決
    處有期徒刑2月，如易科罰金，以新台幣(下同)1,000元折算
    1日，同時宣告緩刑2年，並應於判決確定後6個月內，向公
    庫支付2萬元，該判決已於109年3月11日確定（下稱前案）
    。詎受刑人於前開緩刑期內即109年8月19日再犯酒後駕駛動
    力交通工具之公共危險罪，經本院於109年12月2日，以109
    年度原交易字第46號判決處有期徒刑3月，如易科罰金，以1
    ,000元折算1日，並於同日確定(下稱後案)之事實，有各該
    判決書、宣示判決筆錄及臺灣高等法院被告前案紀錄表各1
    份在卷足參。是受刑人於本案（前案）緩刑期內因故意犯罪
    ，而在緩刑期內受6月以下有期徒刑之宣告確定乙情，自堪
    以認定。
　㈡爰審酌受刑人於緩刑期內猶未知惕勵自省，謹慎處事，無視
    緩刑期內應循法遵矩之誡命要求，於前案所犯刑法第185條
    之3第1項第1款之酒後駕駛動力交通工具之公共危險罪，經
    本院宣告緩刑確定後，再犯後案同法同條項款之酒後駕駛動
    力交通工具之公共危險罪，其前、後案均係屬故意犯罪，又
    皆為酒後駕駛動力交通工具之公共危險案件，顯非偶然誤蹈
    法網，不法內涵非輕，難認有何悔意。尤以近年來因飲酒後
    駕車肇事，屢見不鮮，為遏止該等行為，立法機關乃一再以
    提高刑責之方式予以防免，而此等情事經傳播媒體密集報導
    ，政府機關亦廣為宣導，一般人對此絕難諉為不知，則受刑
    人無視其仍在緩刑期間與政府大力宣揚酒後駕車之危險與嚴
    重性，再度於飲酒後駕車上路而故意犯罪，嚴重危及道路交
    通安全，缺乏尊重其他用路人生命、財產安全之觀念，足以
    顯現其主觀犯意之惡性及反社會性，違反法規範之情節確屬
    重大。凡此，均在在足徵受刑人守法觀念甚為薄弱，顯未因
    歷經前案之偵、審程序獲得真切之警惕而有悔悟反省之意，
    輕藐國家就其前案犯罪行為給予之寬容，已使前案原為促使
    惡性輕微之偶發犯、初犯改過自新而為之緩刑宣告，難收其
    預期之效果，而確有執行刑罰之必要。故本件聲請人之聲請
    意旨，核無不合，爰依刑法第75條之1第1項第2款規定，撤
    銷受刑人緩刑之宣告。
四、依刑事訴訟法第476 條，裁定如主文。
中　　華　　民　　國　　110 　年　　3 　　月　　29　　日
                  刑事第七庭    法  官　郭哲宏　
以上正本證明與原本無異。
如不服本裁定，應於裁定送達後5日內向本院提出抗告狀。
中　　華　　民　　國　　110 　年　　3 　　月　　29　　日
                                書記官  戴筑芸